【裁判字號】    90,自,258
【裁判日期】    900710
【裁判案由】    詐欺
【裁判全文】
臺灣高雄地方法院刑事裁定                            九十年度自字第二五八號
    自訴人  乙○○
    被  告  甲○○
右列被告因詐欺案件，經自訴人提起自訴，本院裁定如左：
    主  文
本件自訴駁回。
    理  由
一、自訴意旨略以：被告甲○○經由自訴人乙○○經紀，約定自八十五年六月一日起
    至高雄市○○○路與中華路交岔路口之寒舍ＫＴＶ駐唱，並於八十五年五月三十
    一日在高雄市苓雅區○○○路一一六號，以其急需現金為由，向自訴人乙○○借
    款新臺幣（下同）十二萬元，同時允諾以駐唱之收入償還借款，詎被告除未償還
    前開借款外，並未曾到前開寒舍ＫＴＶ駐唱，且避不見面，自訴人至此始知受騙
    ，因認被告涉有刑法第三百三十九條第一項詐欺取財罪嫌云云。
二、按法院或受命推事，於第一次審判期日前，訊問自訴人、被告及蒐集或調查證據
    後，發見案係民事，並認為案件有刑事訴訟法第二百五十二條至第二百五十四條
    之情形者，得以裁定駁回自訴，同法第三百二十六條第一項、第三項定有明文；
    又刑法第三百十九條第一項詐欺取財罪之成立，須行為人主觀上有為自己或第三
    人不法所有之意圖，客觀上係以詐術使人將本人或第三人之物交付為要件，若行
    為人無不法所有之意圖，或未使用詐術，自難遽以該罪相繩。本件訊據被告固不
    否認向自訴人借款十二萬元等情，惟堅決否認有何詐欺取財之犯行，辯稱：伊是
    因為父親突然生病，需要一筆錢開刀才臨時向自訴人借款及未去駐唱，後來又因
    經濟情形不好，所以還不出錢來，並非要詐騙自訴人等語。經查：本件自訴人指
    訴被告涉有詐欺取財犯行，雖據提出本票一紙以為佐證，惟其既於本院訊問時陳
    稱：被告當時確係告知其父親生病，急需現金，始向伊借款等語，與被告所辯情
    節相符，則被告當時應無施用詐術向自訴人借款，應堪認定。至事後被告雖因故
    無法償還借款且未到前開寒舍ＫＴＶ駐唱，惟尚難執此遽論被告於借款之初有何
    詐欺取財犯行。再參酌雙方就本件已達成和解，有和解書一紙在卷為證，被告並
    已陸續償還自訴人一萬五千元，自訴人復當庭陳稱不願再追究，願撤回告訴等語
    ，是應足認被告所為與刑法第三百三十九條第一項詐欺取財罪之犯罪構成要件有
    間，本件應屬民事債務糾葛。本院依訊問及調查證據結果，認自訴人所指被告所
    涉之詐欺取財犯行，犯罪嫌疑尚屬不足，無進行審判程序之必要，依首開規定及
    說明，自應依法裁定駁回自訴。
據上論結，依刑事訴訟法第三百二十六條第三項、第二百五十二條第十款，裁定如主
文。
中      華      民      國    九十      年      七      月      十      日
                                臺灣高雄地方法院刑事第七庭
                                  法  官 劉傑民
右正本證明與原本無異。
如不服本裁定，應於裁定送達後五日內，向本院提出抗告狀。
                                  書記官 黃琬婷
中      華      民      國    九十      年      七      月      十      日


司法院資訊處製作；財團法人民間司法改革基金會備份。
